【裁判字號】    96,訴,938
【裁判日期】    970311
【裁判案由】    毒品危害防制條例
【裁判全文】
臺灣高雄地方法院刑事判決               96年度訴字第938號
公  訴  人  臺灣高雄地方法院檢察署檢察官
被      告  丁○○
選任辯護人  鄭國安律師
            吳麗珠律師
            蘇佰陞律師
上列被告因違反毒品危害防制條例案件，經檢察官提起公訴（95
年度偵字第29747 號），本院判決如下：
    主  文
丁○○被訴販賣第一級毒品部分均無罪。
被訴持有第一級毒品部分公訴不受理。
    理  由
壹、證據能力判斷：
一、按被告以外之人於審判外之陳述，雖不符刑事訴訟法第159
    條之1 至第159 條之4 之規定，而經當事人於審判程序同意
    作為證據，法院審酌該言詞陳述或書面陳述作成時之情況，
    認為適當者，亦得為證據，刑事訴訟法第159 條之5 第1 項
    定有明文。本件檢察官、被告及其辯護人於本院審判程序時
    ，除證人甲○○於偵查中之供述、證人王國華、同案被告丙○○、乙○○於警詢時之供述及於民國95年11月11日偵查中
    之供述，被告及其辯護人爭執為傳聞證據外，就本判決所引
    用其他審判外之言詞或書面陳述，均明示同意有證據能力，
    本院認該具有傳聞證據性質之證據，並非違法取得，以之作
    為證據係屬適當，認俱得為證據。
二、證人甲○○於偵查中之供述：
(一)、按被告以外之人於偵查中向檢察官所為陳述，除顯有不可信
    之情況者外，得為證據，刑事訴訟法第159 條之1 第2 項定
    有明文。又證人、鑑定人依法應具結而未具結者，其證言或
    鑑定意見，不得作為證據，刑事訴訟法第158 條之3 亦有明
    文。而所謂「依法應具結而未具結者」，係指檢察官或法官
    依刑事訴訟法第175 條之規定，以證人身分傳喚被告以外之
    人（證人、告發人、告訴人、被害人、共犯或共同被告）到
    庭作證，或雖非以證人身分傳喚到庭，而於訊問調查過程中
    ，轉換為證人身分為調查時，此時其等供述之身分為證人，
    則檢察官、法官自應依本法第186 條有關具結之規定，命證
    人供前或供後具結，其陳述始符合第158 條之3 之規定，而
    有證據能力。本件證人甲○○於偵查中，經檢察官以被告身
    分傳喚到庭為訊問，而於訊問調查過程中，經證人甲○○明
    示同意而轉換為證人身分為調查，復經檢察官詢以：「你剛
    剛所言實在？」，證人甲○○答以：「實在」，檢察官雖於
    供後始告以拒絕證言權及偽證罪之處罰並命證人具結，然證
    人甲○○於上開權利告知後亦未表示行使拒絕證言權，而朗
    讀結文並簽名，有上開證人之偵訊筆錄及具結文在卷可佐。
    此外，被告及其辯護人未曾提及檢察官在偵查時有不法取供
    之情形，亦未釋明上開證人之供述有顯不可信之情況，揆諸
    前開說明，證人甲○○於檢察官偵查中所為業經具結之陳述
    ，自具有證據能力。
(二)、至於被告於本院審理時以當時未經被告行使對質詰問權為由
    爭執上開證人於偵查中供述之證據能力一節。按刑事訴訟法
    第166 條以下規定之交互詰問，屬人證調查證據程序之一環
    ，與證據能力係指符合法律規定之證據適格，亦即得成為證
    明犯罪事實存否之證據適格，其性質及在證據法則之層次並
    非相同，而被告、辯護人詰問權之行使與否，係有權處分，
    如欲行使，則證人於審判中，應依法定程序到庭具結陳述，
    並接受被告或辯護人等之詰問，其陳述始得作為認定被告犯
    罪事判斷之依據（參照司法院釋字第582 號解釋），否則如
    未進行交互詰問之調查證據程序，讓被告或辯護人行使詰問
    權，則該有證據能力之證人陳述，即不得作為判斷之依據，
    惟其原有之證據能力並不因而喪失（最高法院97年度台上字
    第603 號判決可資參酌）。本件證人甲○○於偵查中之證述
    ，係經具結後而為之陳述，有上開證人之結文在卷可稽，且
    亦查無顯不可信之情況，揆諸上開說明，本屬有證據能力之
    證人陳述。又證人於本院審理時，經合法傳喚均未到庭，且
    其於所涉之轉讓毒品案件亦遭法院通緝中，其所在不明等情
    ，有傳票、本院通緝書在卷可參。是縱使被告及辯護人認上
    開證人於偵查中向檢察官所為之陳述不可採信，或認檢察官
    未就全案情節詳予訊明，然證人甲○○既於本院審理時經合
    法傳喚未到庭，且亦遭法院通緝中，其於偵查中所為之供述
    ，復於本院審理時，向被告及辯護人告以要旨並表示意見，
    已無妨害被告防禦權之虞，而完足為合法調查之證據，自得
    作為本案判斷之依據。
三、證人王國華及同案被告丙○○、乙○○於警詢時及於95 年
    11月11日偵查中之供述：
    按被告以外之人於審判外之言詞或書面陳述，除法律有規定
    者外，不得作為證據；證人、鑑定人依法應具結而未具結者
    ，其證言或鑑定意見，不得作為證據，刑事訴訟法第159 條
    第1 項、第158 條之3 分別定有明文。是證人除有同法第
    186 第1 項規定不得令具結之情形外，均應令具結，否則其
    證言即不具證據能力，不得採為判決基礎（最高法院94年台
    上字第6578號判例參照）。又共同被告既為被告以外之第3
    人，故其於偵查中所為關於其他共同被告部分而未經具結之
    供述，則屬被告以外之人於審判外之言詞陳述，原則上仍屬
    傳聞證據，依同法第159 條第1 項規定，應認無證據能力。
    本件證人王國華及與被告為共同正犯關係之同案被告丙○○
    、乙○○，其等於警詢及於95年11月11日偵查中關於被告部
    分所為未經具結之供述，對於被告而言，均屬被告以外之人
    於審判外之言詞陳述，揆諸前開規定，應認無證據能力。
四、又上開被告以外之人於審判外之言詞陳述，雖不得以之直接
    作為認定犯罪事實存否之證據，但非不得作為彈劾證據，用
    來爭執被告、證人陳述之證明力（最高法院94年度台上字第
    6732號、94年度台上字第6881號判決要旨參照）。準此，證
    人王國華、丙○○、乙○○於警詢所為之陳述、於95年11月
    11 日 偵查中未經具結所為之陳述，雖不得直接作為認定犯
    罪事實存否之證據，但非不得作為彈劾證據，用來爭執其於
    本院陳述之證明力，應予敘明。
貳、無罪部分：
一、公訴意旨略以：被告丁○○明知海洛因係毒品危害防制條例
    所規定之第1 級毒品，因具成癮性、濫用性，對個人及社會
    皆有危害性，故不得製造、販賣、意圖販賣而持有、轉讓、
    施用及持有，竟基於販賣海洛因之犯意，先於95年10月26日
    8 時12分許，丁○○接獲年籍不詳綽號「四嫂」之人以0000
    000000行動電話撥打其使用之0000000000號行動電話欲購買
    第1 級毒品海洛因，雙方約定在不詳處所，以新臺幣（下同
    ）7,000 元之價格，販賣數量不詳海洛因1 包予綽號四嫂之
    人；復於95年11月10日9 時許，在高雄縣鳥松鄉○○○路5
    樓內，欲將二錢海洛因以4,800 元之價格，販賣與甲○○時
    ，為警持高雄地方法院核發之搜索票當場查獲，因此無法達
    成第1 級毒品海洛因之交易而未遂，因認被告分別涉犯毒品
    危害防制條例第4 條第1 項販賣第一級毒品既遂及同條第6
    項販賣第一級毒品未遂罪嫌。
二、按犯罪事實應依證據認定之，無證據不得認定犯罪事實；不
    能證明被告犯罪者，應諭知無罪之判決，刑事訴訟法第154
    條第2 項、第301 條第1 項分別定有明文。次按認定不利於
    被告之證據須依積極證據，苟積極證據不足為不利於被告事
    實之認定，即應為有利被告之認定，更不必有何有利之證據
    ；又犯罪事實之認定，應憑證據，如無相當之證據，或證據
    不足以證明，自不得以推測或擬制之方法，以為裁判之基礎
    。再者，依刑事訴訟法第161 條第1 項規定，檢察官對於起
    訴之犯罪事實，仍應負提出證據及說服之實質舉證責任，尚
    其所提出之證據，不足為被告有罪之積極證明，或其指出證
    明之方法，無從說服法院以形成被告有罪之心證，基於無罪
    推定之原則，自應為被告無罪判決之諭知（最高法院30年上
    字第816 號、40年台上字第86號、92年台上字第128 號判例
    可資參照）。
三、公訴人認被告丁○○犯毒品危害防制條例第4 條第1 項販賣
    第一級毒品既遂及同條第6 項販賣第一級毒品未遂罪嫌，係
    以被告坦承扣案毒品為伊與王國華、乙○○合資購買等情，
    共同被告丙○○、乙○○、甲○○、王國華之供述及證述，
    通訊監察譯文、通訊監察書、通訊監察錄音帶、高雄市立凱
    旋醫院檢驗報告、法務部調查局鑑定書及如附表所示之扣案
    物品為其論罪之依據。
四、訊據被告固坦承：通訊監察中，以其平常使用之0000000000
    號行動電話與編號「四嫂」（使用0000000000號行動電話）
    對話之人確係伊本人一節，惟矢口否認有何販賣第一級毒品
    既、未遂之犯行。辯稱：伊與四嫂之人在電話所談論之事係
    有關借錢的事情，並非毒品買賣；而甲○○係丙○○的朋友
    ，搜索當時他會去上址係丙○○要他買東西過來吃，並不是
    要去找伊買毒品等語。經查：
(一)、按施用毒品者所稱其向某人買受毒品之指證，不得作為有罪
    判決之唯一證據，仍須調查其他必要之證據，以察其是否與
    事實相符；蓋毒品買受者之指證，其憑信性於通常一般人已
    有所懷疑，尚難確信其為真實，況依毒品危害防制條例第17
    條之規定，其供出毒品來源因而破獲者，復得減輕其刑，則
    其指證之真實性猶有疑慮，是施用毒品者之指證，其真實性
    有待其他必要證據加以補強。所謂必要之補強證據，固不以
    證明販賣毒品犯罪構成要件之全部事實為必要，但以與施用
    者之指證具有相當之關聯性為前提，其經與施用者之指證綜
    合判斷，已達於通常一般人均不致有所懷疑，而得確信施用
    者之指證為真實者，始得為有罪之認定，最高法院97年度台
    上字第277號判決論述綦詳。茲就公訴意旨所認被告販賣第
    一級毒品海洛因之對象綽號「四嫂」真實姓名年籍均不詳之
    成年女子、甲○○部分，分述如后。
(二)、綽號「四嫂」真實姓名年籍均不詳之成年女子部分：
  1.綽號「四嫂」之成年女子固於95年10月26日上午8 時12分許
    ，以其所使用門號0000000000號行動電話，撥打被告所使用
    門號0000000000號之行動電話，其通訊監察譯文內容為：「
    B （四嫂）撥打A （被告）之電話…B ：兆元…A ：ㄟ…B
    ：抱歉把你吵醒了，我四嫂啦，阿文在睡覺是不是？A ：ㄟ
    …B ：你可不可以處理，我要拿7000元的會錢…A ：拿多少
    ？B ：拿那個半半的酒…A ：這樣…B ：你可不可以處理？
    A ：你在哪裡？B ：我現在已經在樓下了，OK的話叫國華下
    來，還是我上去，隨便你…A ：等一下馬上打給你」（見偵
    卷第269 頁）。而毒品交易過程，為躲避檢警之查緝，販毒
    者對於毒品交易中有關金錢、毒品種類及重量等，常以各種
    不同之代號代表之，故往往透過通訊監察譯文比對各該次通
    話內容，始得知悉其等毒品交易之代號為何。本件依卷附之
    上開被告所使用門號0000000000號行動電話通訊監察譯文觀
    之，95年10 月19 日上午7 時27分許，某不詳姓名年籍之成
    年男子傳送簡訊：「源兄，我想跟你們買點酒…」，又同月
    26日上午8 時12分許，綽號四嫂之女子撥打被告上開行動電
    話稱：「拿那個半半的酒」，同月30日晚上8 時1 分許，某
    不詳姓名年籍之成年男子傳送簡訊：「你現在拿幾酒酒給我
    」（見偵卷第267 至273 頁），且被告亦自承：「半半的酒
    」是別人跟伊要海洛因等情（見偵卷第282 頁）。堪認被告
    與受話之一方均係以「酒」一詞為第一級毒品海洛因之代號
    甚明。而綽號四嫂之人雖於電話中向被告詢以購買毒品一事
    ，然依上開通訊監察譯文顯示，被告對於綽號四嫂之人上開
    詢問，答以：「等一下馬上打給你」後，並無再以電話聯絡
    該名綽號四嫂之人有關毒品交易地點、時間等事項，此外，
    亦乏積極證據足以證明被告該次販賣毒品之行為業已著手抑
    或既遂。是依上開通訊監察譯文，僅足認綽號「四嫂」之女
    子確有於上開時間撥打被告之行動電話，並詢以被告可否處
    理販毒一節，尚不足以據以認定被告與該名四嫂之人間已著
    手或完成毒品交易之行為。至於被告雖辯稱：四嫂係來向伊
    借錢的等語，惟本院羈押審理時則稱：四嫂是要向丙○○借
    錢等語，所述已前後不一，已難信其所述何者為真。且衡諸
    常情，該「四嫂」之女子倘確係要向被告或同案被告丙○○
    借款，大可於電話中直接表明欲借款之事，何須大費週章以
    「會錢」一詞取代「借款」？是被告上開置辯，不足採信。
    縱令被告置辯不足採信，然既無積極證據足資證明被告確有
    販賣毒品與綽號「四嫂」之女子，亦不能僅因被告辯稱不足
    採信，遽為被告不利認定之依據。
  2.另依上開通訊監察譯文顯示，該名綽號「四嫂」之女子均係
    使用門號0000000000、0000000000號等2 支行動電話與被告
    聯繫，有上開通訊監察譯文在卷可按。而證人即門號000000
    0000號行動電話之申請人戊○○於本院審理時到庭結證稱：
    95年9 月間，曾申請使用該門號行動電話，但申請後並沒有
    一直由伊本人使用，因為後來手機遺失，電話遺失前沒有借
    人使用，伊男友徐明宗亦未曾使用該電話，伊沒有吸毒，不
    認識綽號四嫂之人及在庭被告等語；證人即門號0000000000
    號行動電話之申請人己○○於本院審理時亦到庭結證稱：已
    忘記有無使用該門號行動電話，手機曾遭竊，但不記得在何
    地失竊，因係預付卡，故未報案，沒有將該行動電話借給別
    人使用，不認識在庭被告、綽號四嫂之人、甲○○、戊○○
    等語，均已明確證稱其等申請之行動電話均曾遺失，且亦不
    認識被告及綽號「四嫂」之人等情。是已無從查證上開通訊
    監察譯文內容所指綽號「四嫂」之人究為何人。此外，檢察
    官所舉之積極證據，亦不足以證明被告與綽號「四嫂」之人
    於上開通訊監察譯文內容所談及之毒品買賣交易業已完成，
    則本件被告販賣海洛因與綽號「四嫂」之人犯行，尚不足以
    證明。
  3.至於扣案之帳冊並非被告所有，業據其供明在卷，且觀綜該
    帳冊之內容，除載有綽號四哥之人上開行動電話號碼外，並
    未載有本次被告販賣毒品所得、數量等情，是亦無從據扣案
    帳冊，遽以為對被告不利之認定。準此以觀，檢察官所提出
    之積極證據尚不足以證明被告有販賣海洛因予綽號「四嫂」
    之人犯行，其間尚有合理之懷疑存在。
(三)、甲○○部分：
  1.證人甲○○於偵查中固具結證稱：是被告叫伊過去看毒品，
    說好2 錢以48000 元成交，尚未成交警方就來了，已決定向
    被告購買，係透過丙○○之介紹等語。惟其於95年11月10日
    警詢時則稱：95年11月10日上午9 時許，警方持搜索票至高
    雄縣鳥松鄉○○○路38號5 樓搜索時，伊在場，伊係在同日
    上午8 時許與翁麗香一至該址找丙○○等語，復於同月11日
    警詢時亦稱：伊與翁麗香一同前往找丙○○，係先以000000
    0000行動電話打丙○○0000000000號行動電話，然後再載翁
    麗香一同前往等語，其所述已前後不一致，已難令人信其所
    述何者為真。參以，警方查獲本案當時，甲○○係在同案被
    告丙○○所使用之主臥室內，業據被告供述明確，則甲○○
    是否確係至上址找被告購買毒品一節，誠屬有疑。況本件警
    方執行搜索時，亦未在甲○○身上扣得如其偵查所述購買毒
    品之款項等情，有本院核發之搜索票影本、搜索扣押筆錄、
    扣押物品目錄表在卷可稽。衡諸常情，倘證人甲○○確係前
    往該址向被告購買毒品，何以未能於其身上查扣現金？益徵
    證人甲○○上開證述，顯與常情不符。
  2.又證人翁麗香於警詢時亦證稱：警方搜索上址時，伊在場，
    甲○○係在當日上午8 時許，從五甲搭計程車帶伊去找丙○○等語，核與證人甲○○於警詢時供述情節大致相符，堪認
    證人甲○○上開偵查供述，與事實不符。從而，證人甲○○
    於偵查中之陳述固有證據能力，然其於警詢、偵查中所為之
    陳述，前後不一，其不利於被告之證述有明顯之瑕疵，不足
    盡信，又無其他積極證據可資佐證，其證明力相當薄弱，是
    尚難僅憑證人甲○○上開有瑕疵之供述，遽為被告不利之認
    定依據。
(四)、扣案如附表編號1 所示之白色粉末15包，經送法務部調查局
    鑑驗結果，含第一級毒品海洛因成分，此有法務部調查局95
    年12月8 日調科壹字第09523044890 號鑑定書1 紙在卷可佐
    （見偵卷第148 頁），堪認確為毒品危害防制條例第2 條第
    2 項第1 款所稱之第一級毒品海洛因甚明。而被告於查獲當
    日之警詢及同年月11日偵查中固坦承：扣案如附表編號1 所
    示之毒品係伊與王國華、乙○○共同出資購買等語。惟其嗣
    後更迭前詞改稱：扣案的毒品係丙○○的，當初是丙○○要
    伊與乙○○、王國華3 人擔下來等語，核與證人乙○○、王
    國華於偵查中具結證稱：扣案毒品係丙○○所有，係丙○○
    要伊3 人擔下來等語大致相符，則被告於查獲後第1 次警、
    偵所為之供述，究否屬實，已非無疑。且關於其等共同出資
    購買毒品之金額一節，被告係供稱：3 人共買4 兩，每兩約
    18萬元左右，證人王國華於警詢時則陳稱：伊與被告各出資
    30萬元，乙○○出資20萬元等語，證人乙○○於警詢時供陳
    ：每人出資13至14萬元等語，3 人所供互有矛盾扞格之處，
    衡諸常情，如附表編號1 所示之海洛因果確係被告與王國華
    、乙○○3 人共同出資購入者，何以3 人所述之出資款項竟
    無一相符？參以，附表編號1 所示之毒品多數均係自同案被
    告丙○○所使用之主臥室查獲，益徵該批毒品確係屬同案被
    告丙○○所有，且依檢察官所提出之證據，亦不足以證明如
    附表編號1 所示之毒品係為被告與同案被告丙○○所共有。
    是尚難僅因警方執行搜索時被告在場，即認被告確有本件販
    賣毒品犯行。
(五)、至於扣案如附表編號2 、3 所示之白色粉末各1 包，分別送
    請法務部調查局、高雄市立凱旋醫院（下稱凱旋醫院）鑑驗
    結果，均含有第一級毒品海洛因成分，有法務部調查局95年
    12 月8日調科壹字第09523044720 號鑑定書1 紙、凱旋醫院
    95 年12 月4 日高市凱醫驗字第2920號濫用藥物成品檢驗鑑
    定書1 紙附卷可稽（見偵卷第147 、149 頁）。其中附表編
    號3 所示之海洛因毒品，為被告所持有供其施用毒品之用，
    業據被告所自承在卷，且被告於95年11月10日為警執行搜索
    查獲時所採尿液，經送凱旋醫院檢驗結果，確呈嗎啡、甲基
    安非他命陽性反應，有該院95年11月27日濫用藥物尿液檢驗
    報告1 紙在卷為佐（見本院卷(一)第93頁），顯見被告供稱有
    施用海洛因之犯行一節，確屬事實，則其持有數量非鉅之海
    洛因，供稱係由其自身施用而持有，難謂非實（持有第一級
    毒品部分，詳如后述）。是本院自難僅以被告持有少量之海
    洛因，即逕自推論被告有公訴人所指之販賣海洛因之犯行。
    從而，附表編號3 所示之海洛因毒品1 包，核與被告本件販
    賣毒品犯行無涉。至於附表編號2 所示之毒品係在同案被告
    甲○○之外套口袋內所查獲，業據被告、同案被告甲○○供
    述在卷；而附表所示之其餘扣案物品，亦據被告否認為其所
    有，且其中編號4 至9 及編號11所示之物均係在同案被告丙○○所使用之主臥室內所扣得，而編號10所示之監視系統則
    係在上址室外門旁查扣，惟並無積極證據足以認定上開扣案
    物俱為供被告本件販賣毒品犯行所用，亦尚不得據此遽為不
    利被告認定之依據。
五、綜上所述，檢察官所提出之積極證據尚不足以證明被告有販
    賣第一級毒品海洛因之犯行，縱令被告所辯無從概予採信，
    然其間有合理懷疑存在，無法達到確信其為真實之程度，當
    不得遽為不利於被告之認定，揆諸前開說明，自應為被告無
    罪之諭知。
參、公訴不受理部分
一、公訴意旨另以：被告丁○○於95年11月10日上午9 時許，為
    警持本院核發之搜索票，在高雄縣鳥松鄉○○○路38號5樓
    執行搜索時，當場查扣被告持有如附表編號3 所示之毒品，
    因認被告涉有毒品危害防制條例第11條第1 項之持有第一級
    毒品罪嫌。
二、按起訴之程序違背規定者，應諭知不受理之判決，刑事訴訟
    法第303 條第1 款定有明文。訊據被告丁○○固不否認持有
    如附表編號3 所示之海洛因毒品1 包（驗前淨重0.498 公克
    ，驗後淨重0.453 公克），惟堅詞否認有何販賣第一級毒品
    之犯行，辯稱：上開毒品係供伊自己施用等語。
三、經查：
(一)、公訴人始終未能提出任何確切之證據，足認被告有何販賣第
    一級毒品海洛因之犯行，業如前述；復就所扣案如附表編號
    3 所示之海洛因1 包，該等數量尚屬少量，況被告確有施用
    海洛因毒品之犯行，除據其供述綦詳外，且被告於上開時、
    地被警查獲時，經警採集其尿液送凱旋醫院鑑驗結果，其尿
    液確呈嗎啡陽性反應（按海洛因施用入人體後水解還原成嗎
    啡，再循嗎啡之代謝方式排出體外，業據行政院衛生署藥物
    食品檢驗局73藥檢壹字第030221號函說明綦詳），此有該院
    之95年11月27日濫用藥物尿液檢驗報告1 紙在卷可稽（見本
    院卷(一)第93頁），顯見被告供稱有施用海洛因之犯行一節，
    確屬事實，則其持有數量非鉅之海洛因，供稱係由其自身施
    用而持有，難謂非實。綜上，既無其他積極證據足認被告有
    販賣海洛因之行為，然因其意圖供自己施用而持有扣案如附
    表編號3 所示之海洛因，僅構成毒品危害防制條例第11條第
    1 項之持有第一級毒品犯行。
(二)、而被告於上揭時、地施用第一級毒品海洛因犯行，業由臺灣
    高雄地方法院檢察官以96度偵字第3200號提起公訴，現由本
    院以97年度審訴字第323 號受理在案，有上開起訴書、臺灣
    高等法院被告前案紀錄表1 紙在卷可按。本件被告持有第一
    級毒品海洛因之低度行為已為上開施用第一級毒品之高度行
    為所吸收，依上開法條規定及說明，檢察官就被告持有第一
    級毒品之行為自不得再行起訴，是檢察官此部分起訴，其起
    訴之程序顯屬違背規定，自應依刑事訴訟法第303 條第1 款
    規定為公訴不受理判決之諭知。
據上論斷，應依刑事訴訟法301 條第1 項前段、第303 條第1 款
，判決如主文。
本案經檢察官庚○○到庭執行職務。
中    華    民    國    97    年    3     月    11    日
                  刑事第五庭  審判長法  官  黃建榮
                                    法  官  李嘉益
                                    法  官  李殷君
以上正本證明與原本無異。
如不服本判決應於收受本判決後10日內向本院提出上訴書狀，並
應敘述具體理由，如未敘述上訴理由者，應於上訴期間屆滿後20
日內補提理由書狀於本院（均須按他造當事人之人數附繕本）「
切勿逕送上級法院」。
中    華    民    國    97    年    3     月    12    日
                                    書記官  陳昱良
附表：
┌──┬────────────────────────┬───┐
│編號│扣案物                                          │數量  │
├──┼────────────────────────┼───┤
│ 1  │第一級毒品海洛因（驗後淨重計571.32公克，空包裝重│15包  │
│    │計48.14 公克，純度76.85%，純質淨重439.06公克）  │      │
├──┼────────────────────────┼───┤
│ 2  │第一級毒品海洛因（驗後淨重7.51公克，空包裝重1.77│1 包  │
│    │公克，純度47.32%，純質淨重3.55公克）            │      │
├──┼────────────────────────┼───┤
│ 3  │第一級毒品海洛因（驗前淨重0.498 公克，驗後淨重  │1 包  │
│    │0.453 公克）                                    │      │
├──┼────────────────────────┼───┤
│ 4  │第二級毒品甲基安非他命（毛重3.2 公克）          │1 包  │
├──┼────────────────────────┼───┤
│ 5  │吸食器                                          │1 具  │
├──┼────────────────────────┼───┤
│ 6  │夾鏈袋                                          │1 包  │
├──┼────────────────────────┼───┤
│ 7  │電子磅秤                                        │1 台  │
├──┼────────────────────────┼───┤
│ 8  │壓製器                                          │1 組  │
├──┼────────────────────────┼───┤
│ 9  │針筒                                            │8 支  │
├──┼────────────────────────┼───┤
│ 10 │監視系統                                        │2 組  │
├──┼────────────────────────┼───┤
│ 11 │帳簿                                            │1 本  │
├──┼────────────────────────┼───┤
│ 12 │行動電話                                        │12具  │
└──┴────────────────────────┴───┘


司法院資訊處製作；財團法人民間司法改革基金會備份。
